【裁判字號】    98,訴,1579
【裁判日期】    980602
【裁判案由】    毒品危害防制條例
【裁判全文】
臺灣板橋地方法院刑事判決              98年度訴字第1579號
公  訴  人  臺灣板橋地方法院檢察署檢察官
被      告  甲○○
                    國民
                    （現在臺灣臺北監獄臺北分監執行中）
上列被告因違反毒品危害防制條例案件，經檢察官提起公訴（98
年度毒偵字第2496號），被告於準備程序中就被訴事實為有罪之
陳述，經本院合議庭裁定由受命法官獨任進行簡式審判程序，並
判決如下：
    主      文
甲○○施用第一級毒品，累犯，處有期徒刑拾月；又施用第二級
毒品，累犯，處有期徒刑肆月。應執行有期徒刑壹年。
    事      實
一、甲○○前於民國95年間，因施用毒品案件，經依本院95年度
    毒聲字第1775號裁定送觀察、勒戒後，認有繼續施用毒品之
    傾向，復依本院95年度毒聲字第2488號裁定令入戒治處所施
    以強制戒治，嗣於96年11月19日停止其處分出監。另於95年
    間，因搶奪、竊盜案件，經本院以95年度訴字第3500號分別
    判處有期徒刑7 月、3 月，應執行有期徒刑9 月確定；復因
    竊盜案件，經本院以96年度易字第488 號判處有期徒刑5 月
    確定。上開3 罪嗣經減刑並定其應執行刑為有期徒刑6 月確
    定，入監執行後，於97年5 月18日縮刑期滿，翌日因徒刑執
    行完畢出監。詎仍不知悔改，復於前揭強制戒治執行完畢釋
    放後5 年內，基於施用第一級毒品海洛因之犯意，於98年3
    月7 日上午8 時許為警採尿時回溯26小時內之某時（不含為
    警逮捕之公權力拘束期間），在其址設臺北縣樹林市○○街
    135 號10樓住處，以針筒注射之方式，施用第一級毒品海洛
    因。另基於施用第二級毒品甲基安非他命之犯意，於98年3
    月7 日上午8 時許為警採尿時回溯96小時內之某時（不含為
    警逮捕之公權力拘束期間），在上開住處，以玻璃球燒烤之
    方式，施用第二級毒品甲基安非他命。嗣甲○○因另案經通
    緝，而於98年3 月7 日凌晨2 時20分許，在臺北市○○街23
    8 號為警逮捕，經其同意採尿送驗結果，呈嗎啡及甲基安非
    他命陽性反應，始悉上情。
二、案經臺北市政府警察局中正第二分局移請臺灣板橋地方法院
    檢察署檢察官偵查起訴。
    理      由
一、本案被告甲○○所犯係死刑、無期徒刑、最輕本刑為3 年以
    上有期徒刑以外之罪，其於準備程序就前揭被訴事實為有罪
    之陳述，經受命法官告知簡式審判程序之旨，並聽取其與公
    訴人之意見後，本院認無不得或不宜改依簡式審判程序進行
    之情事，依刑事訴訟法第273 條之1 第1 項、第284 條之1
    規定，裁定本案由受命法官獨任進行簡式審判程序，合先敘
    明。
二、查被告前於95年間，因施用毒品案件，經依本院95年度毒聲
    字第1775號裁定送觀察、勒戒後，認有繼續施用毒品之傾向
    ，復依本院95年度毒聲字第2488號裁定令入戒治處所施以強
    制戒治，嗣於96年11月19日停止其處分出監等情，有臺灣高
    等法院被告前案紀錄表1 份在卷可稽。則被告前曾因施用毒
    品案件，經裁定令入戒治處所施以強制戒治。其於前揭強制
    戒治執行完畢釋放後5 年內，再犯本案施用毒品案件，業已
    符合毒品危害防制條例第23條第2 項規定之起訴要件，依法
    應予追訴論科。
三、上開犯罪事實，業據被告於本院審理時供認不諱，且其為警
    採集之尿液，經送請臺灣尖端先進生技醫藥股份有限公司檢
    驗結果，呈甲基安非他命及嗎啡陽性反應，有該公司濫用藥
    物檢驗報告、臺北市政府警察局偵辦毒品案件尿液檢體委驗
    單各1 份在卷可參。而海洛因經注射入人體後，約80% 於24
    小時內自尿中排出，一般而言，尿液中能否驗出嗎啡陽性反
    應與其投與量、投與途徑、採尿時間、個人體質及檢測方法
    之靈敏度有關，國外曾有文獻報導注射6 毫克之海洛因鹽酸
    鹽，其代謝物嗎啡之平均可檢出時限約為26小時，此經行政
    院衛生署藥物食品檢驗局於81年9 月8 日以（81）藥檢壹字
    第8114885 號函敘明綦詳。次查甲基安非他命經口服投與後
    約70 %於24小時內自尿中排出，約90% 於96小時內自尿中排
    出，由於甲基安非他命成分之檢出與其投與方式、投與量、
    個人體質、採尿時間與檢測儀器之精密度等諸多因素有關，
    因此僅憑尿液中呈安非他命陽性反應，並無法確實推算吸食
    時間距採集時間之長短，惟依上述資料推斷，最長可能不會
    超過4 日，亦經行政院衛生署藥物食品檢驗局81年2 月8 日
    （81）藥檢壹字第001156號函釋明確。被告於98年3 月7 日
    上午8 時許為警採尿送驗結果既呈甲基安非他命及嗎啡陽性
    反應，揆諸前揭說明，其非法施用第一級毒品海洛因及第二
    級毒品甲基安非他命之時間，應分別為採尿時回溯26、96小
    時內之某時（不含為警逮捕之公權力拘束期間）無誤。綜上
    ，足徵被告任意性之自白與事實相符，應堪採信。本案事證
    已臻明確，被告犯行堪以認定，應依法論科。
四、按海洛因、甲基安非他命分屬毒品危害防制條例第2 條第2
    項第1 款、第2 款所定之第一級、第二級毒品，均不得非法
    持有、施用。是核被告所為，係犯毒品危害防制條例第10條
    第1 項之施用第一級毒品罪及同條第2 項之施用第二級毒品
    罪。被告持有第一級毒品海洛因及第二級毒品甲基安非他命
    進而施用，其持有海洛因及甲基安非他命之低度行為，應為
    施用之高度行為所吸收，均不另論罪。被告所犯上開施用第
    一級毒品罪及施用第二級毒品罪之間，犯意各別，行為互殊
    ，應予分論併罰。又被告前於95年間，因搶奪、竊盜案件，
    經本院以95年度訴字第3500號分別判處有期徒刑7 月、3 月
    ，應執行有期徒刑9 月確定；復因竊盜案件，經本院以96年
    度易字第488 號判處有期徒刑5 月確定。上開3 罪嗣經減刑
    並定其應執行刑為有期徒刑6 月確定，入監執行後，於97年
    5 月18日縮刑期滿，翌日因徒刑執行完畢出監等情，有臺灣
    高等法院被告前案紀錄表可稽。其於受有期徒刑之執行完畢
    ，5 年以內故意再犯本案有期徒刑以上之罪，均為累犯，均
    應依刑法第47條第1 項之規定加重其刑。爰審酌被告施用毒
    品足以戕害身心健康，其於經觀察、勒戒及強制戒治後，仍
    再度施用毒品，顯見其戒毒之意志不堅，自制力不佳，本不
    宜寬貸。惟念其施用毒品，戕害己身，且犯後坦承犯行，態
    度良好等一切情狀，分別量處如主文所示之刑，並定其應執
    行之刑，以示懲儆。
據上論斷，應依刑事訴訟法第273 條之1 第1 項、第299 條第1
項前段，毒品危害防制條例第10條第1 項、第2 項，刑法第11條
、第47條第1 項、第51條第5 款，判決如主文。
本案經檢察官靳開聖到庭執行職務。
中    華    民    國    98    年     6    月    2    日
                  刑事第四庭    法  官  謝梨敏
以上正本證明與原本無異。
如不服本判決應於送達後10日內向本院提出上訴狀
                                書記官  翁子婷
中    華    民    國    98    年    6    月    2    日
附錄本判決論罪之法條：
毒品危害防制條例第10條
施用第1級毒品者，處6月以上5年以下有期徒刑。
施用第2級毒品者，處3年以下有期徒刑。


司法院資訊處製作；財團法人民間司法改革基金會備份。
